# Édgar Arturo Cobos Guevara

Arquitecto Tecnologías de Información

Ingeniero de Sistemas Especialista en Construcción de Software Estudiante Maestría de Arquitecturas de Tecnología de Información

(57) 305 706 16 77

arturo@co-boss.com

https://www.linkedin.com/in/arturocobos



# Perfil Profesional

Profesional de Tecnologías de información, Certificado como Arquitecto Empresarial en TOGAF 9.1 Framework. Estudiante de Maestría de Arquitectura de TI en la Universidad de los Andes cursando último semestre con experiencia en Gerencia de proyectos de software, cualidades de negociación, manejo de stakeholders y liderazgo de equipos de trabajo.

Como Ingeniero de Sistemas y especialista en Construcción de Software conozco en nivel de detalle tanto metodologías cómo RUP, TSP, SCRUM y metodologías ágiles así como también marcos de gestión de proyectos como el PMI. Poseo experiencia en el dominio de Arquitectura de solución, usando las tácticas y patrones que brindan la mejor solución en términos de atributos de calidad para el negocio, usando tecnologías de mercado JEE , .NET. y técnicas de modelado de procesos de negocio BPMN y gestión de procesos bajo herramientas BPMS y de BPA.

Como Arquitecto Empresarial cuento con una importante experiencia elaborando el "Roadmap Compañía online" que dio paso a la estrategia de TI para la fusión de las operaciones de MOVISTAR y Telefónica y formuló la estrategia de TI por los siguientes 5 años. También participe con INDRA Fábrica de Software en la elaboración de una nueva versión del Mapa de Ruta para áreas clave de ECOPETROL como la Dirección de Servicios Compartidos y la Vicepresidencia de Producción de Crudo y Gas.

Poseo experiencia profesional en diversos sectores de industria lo que me permite mantener un perfil profesional integral, cuento con conocimientos específicos de verticales de telecomunicaciones, energía, financiero, seguros, manufactura y gobierno (fiscalía, impuestos, integración social), todo esto fortalecido con el conocimiento de Frameworks Genericos como APQC y específicos de industria (ETOM, TAM, SID, PPDM, BIAN, HL7)

# Conocimientos

# Sector de industria Telcos..... Oil & Gas.....

Retail..... Banca.....

# Dominios de Arquitectura

A. Empresarial ..... A. Solución..... A. Integración ..... A. Software..... A. Información..... A. Infraestructura..... A. Seguridad.....

# Educación

## Universidad de los Andes.

Maestría en Arquitectura de Tecnologías de Información Bogotá, 2012-2015

## Universidad de los Andes.

Especialización en Construcción de Software Bogotá, Junio 2004

# Universidad Politécnico Grancolombiano.

Ingeniero de Sistemas - Bogotá, Marzo 2003

Tel.: (57) 305 706 16 77 Correo electrónico: Arturo@co-boss.com

# Estudios Complementarios y Certificaciones



#### **TOGAF® 9 Certified**

Bogotá, Colombia 2014

DUX Diligens.

### TOGAF v9.1 COMBINADO (Nivel I y II)

Bogotá, 2012

NEXSYS. IBM

Desarrollo sobre IBM Websphere DataPower SOA Appliance Bogotá, 2011

Oracle University

Oracle Database 10g Administration Workshop Oracle Database 10g SQL Tuning WorkShop Bogotá, 2010



ISO 27001:2005 Internal Auditor

Bogotá, Colombia 2006

Universidad Piloto & SGS

.: Diplomado en Seguridad Informática Bogotá, 2006



Developing and Implementing Web Application with Microsoft ® Visual Basic ® and Microsoft ® Visual Studio ® .NET

APTECH. Bogotá, Colombia 2004

CTT, Centro de Transferencia de Tecnología,

System administration for Microsoft SQL Server 7.0

Mastering WEB Application Development using Visual Interdev 6.0

Designing and Implementing a Data Warehouse using Microsoft SQL Server 7.0

Bogotá, 1999

# Plataformas y Lenguajes de Desarrollo

## **Plataformas**

Oracle SOA Suite	
IBM Message Broker	
Bizagi Studio	

### Desarrollo

.NET	
JEE	
Swift II	

# Experiencia Profesional

#### Arquitecto de Solución Senior

CLARO Colombia - Proyecto HPSM

#### **GRUPO CINTE**

Periodo: Marzo 2014- Abril 2015

Responsable de mantener la alineación de la arquitectura de solución para los diferentes proyectos en el dominio OSS para Claro Colombia

- Solución para Gestión de Incidentes, problemas, Cambios y Configuraciones (Implementación HPSM)
- Automatización de Fuerza de Trabajo (Implementación ETA Direct) Fase I - Residencial
- Activador Corporativo (imnplementación HPSA) Fase I MPLS , Fase II MetroEthernet, Fase III PON. P2P y Telefonia VoIP
- Cloud (Parallels VMWare) Fase 2

## Otros: Logros

- Nueva Plantilla Documento de Arquitectura de Solución
- Definición Proceso Arquitectura Prueba Piloto
- Definición Metamodelo basado en el SID, Productos Claro Soluciones Fija
- Definición Canonical Data Model WorfForce Management FASE II
- Diagnóstico Integración WFM SOA Suite, OSB.

#### Arquitecto y Lider Técnico de Proyecto

Proyecto AM - Ecopetrol

#### **INDRA SISTEMAS**

Periodo: Julio 2013- Marzo 2014

Arquitecto Líder.

Responsable de guiar y consolidar el equipo de Arquitectura técnica del Proyecto AM – Ecopetrol.

.: Mapa de Ruta – Arquitecto Empresarial.

Usando metodología de Arquitectura Empresarial propietaria de Ecopetrol ECO-MAPS, formular el mapa de ruta estratégico de TI para las áreas de Producción de Crudo y Gas y la Dirección de servicios compartidos, brindando una alineación de las iniciativas con capacidades de negocio y drivers estratégicos.

#### .: SAE - Arquitecto de Solución

Proyecto de conceptualización, donde se diseñaron las integraciones para el módulo de SAP TRM con el Sistema de Acceso Electrónico (SAE) de la Bolsa de Valores de Colombia, bajo la arquitectura de referencia de Ecopetrol, IBM Message Broker, Datapower.

#### .: SINOPER - Gerencia del proyecto

Proyecto de mantenimiento de mejora del Sistema de Información Operacional VIT (entregas por poliducto), Elaboración del (PEP) Plan de Ejecución del Proyecto, Seguimiento interno a los recursos, seguimiento a riesgos y sesiones con la PMO y la PSO de Ecopetrol.

#### **Arquitecto TI**

### TELEFONICA, Jefatura Arquitectura y Calidad

Periodo: MARZO 2008- Junio 2013

.: Arquitecto de Solución Proyecto Master Data Management

Periodo: Enero 2013- Mayo 2013 Proyecto Master Data Management

Proyecto conceptualizado a partir del Roadmap Compañía Online guiado por Arquitectura Empresarial, como parte de la estrategia TI para la adopción de Arquitecturas Orientadas a Servicios.

Definición de los Términos de Referencia (RFI, FRP, Business Case, Arquitectura de referencia y Arquitectura de integración) para la implementación del proyecto de Gobierno de Datos y Maestro de Datos de Cliente. En la definición preliminar del modelo a partir del Information Framefork, utilizando el modelo de industria SID para la definición del repositorio y el MASTER DATA HUB.

: Arquitecto de Solución Proyecto Canal On Line

Proyecto Canal Online, Telefónica

Periodo: Agosto 2010- Noviembre 2011

- + Definición y Evaluación de Arquitectura de Integración usando Estilo de Arquitectura SOA, definición , seguimiento y control de estrategia de integración con aplicativos de legado del proyecto.
- + Implantación y Estabilización ( Definición arquitectura tecnológica e infraestructura)



Reconocido entre los 5 mejores proyectos en Latinoamérica en el ámbito Telefónica

Reconocido entre los 10 mejores proyectos en Telefónica a nivel global.

El proyecto "canal on line" y su estrategia de eMarketing consiguieron el mayor reconocimiento internacional que Telefónica S.A. otorga, como uno de los 10 mejores proyectos de la organización a nivel mundial, realizados en 2011, por medio del Premio Bravo Telefónica

- : Arquitectura Empresarial, Telefónica movistar
- + Proyecto de Arquitectura Empresarial "Compañia On Line", que define el Roadmap Tecnológico y plan de implementación para la fusión de las operaciones fija, móvil y su evolución en los siguientes 5 años.(TOGAF)
- .: Arquitectura de Referencia, Telefónica

Toma de decisiones en Comité de Arquitectura

+ Toma de decisiones de arquitectura, todas las decisiones que involucran integración son llevadas y revisadas en el comité de Arquitectura revisándolas de acuerdo a la arquitectura de referencia, en el cual se dictan y toman las recomendaciones pertinentes en cuanto a la evolución de los sistemas de la compañía y la integración de los mismos.

Otros Logros telefónica:

- + Definición arquitectura de referencia de integración, evolución E.S:B. Convergente. IBM Message Broker VS Oracle Service BUS
- + Proyecto racionalización y homogenización de aplicaciones:
- + Lineamientos y estándares de codificación JEE y de base de datos
- + Definición Software Architecture Document Telefónica, basado en el SAD del SEI
- + Proyecto Piloto SOA. Viabilidad de Implantación DATAPOWER. (Broker, Mainframe)
- + Definición del mapa de interfaces de aplicaciones

Líder Técnico de proyecto

TELEFONICA

Periodo: Febrero 2008- Octubre 2010

.: Líder de Aplicaciones Front: Emifac - emisión de Facturas, Viatec –Flujo de Viabilidades Técnicas, Efactura – Factura electrónica, GesCliente – Flujo Quejas y Reclamos.

#### Consultor Senior

#### TATA CONSULTANCY SERVICE

Periodo: Abril 2007- Febrero 2008.

.: Proyecto ATLAS - Líder técnico de la Aplicación de Emisión de Facturas en Telefónica Colombia.

El proyecto Atlas es una proyecto de transformación basado en Arquitectura Empresarial, que se ejecuto en el año 2007 para unificar la operación de 42 Tele-asociadas de Telecom a nivel nacional, compuesto por los módulos de ventas y atención al cliente, facturación, cobros, mediación, tramitación y el módulo de emisión de facturas.

Mi participación como líder técnico, responsable del módulo de emisión de factura.

# Arquitecto Software & Coordinador Técnico PARADIGMA LTDA

Periodo: Enero 2005- Diciembre 2006.

- .: Elaboración Framework y Guía de Arquitectura para desarrollos J2EE.
- .: Aseguramiento del Repositorio de Datos Operativo (técnica ofuscado) Fiscalía General de la Nación. [ORACLE 9i]
- .: Rediseño Modelo de Indicadores de Tiempos Procesales Fiscalía General de la Nación [ORACLE 9i, DISCOVERER]
- .: Software Automatización Reportes Regulatorios SUI (Interfaz Superintendencia de Servicios Públicos) Telecom
- .: Proyectos piloto (J2EE) Asobancaria

#### Ingeniero Senior

#### **ULTRABURSATILES S.A.**

Periodo: Febrero 2004- Septiembre 2004.

.: OperInter. Software Misional para el Manejo de Operaciones Internacionales en el Mercado de Valores de Bolsas

Extranjeras.[ASP.NET - VB, SQL SERVER, WebServices]

#### Contratista

#### Alcaldía Mayor de Bogotá D.C.

## DABS - Departamento Administrativo de Bienestar Social.

Periodo: Febrero 2003 - Septiembre 2003.

- .: HPRESTAL Sistema para Programación Presupuestal, [VB, COM+, ORACLE]
- Integración vía Interfaces Sistema PREDIS(SHD) –
   Contratos(DABS), PREDIS(SHD) Sistema Piloto Ejecución Presupuestal

(DABS) [VB, COM+, ORACLE]

## Ingeniero de Desarrollo Senior Ricardo Munevar Molano & Mkez

LIBERTY SEGUROS.

Periodo: Septiembre 2001 - Febrero 2003

- .: Sistema Cotizador de Pólizas Individuales y Colectivas de Vehículos SCP [VB, Access]
- .: Sistema Automático de Envío y Distribución SAED [VB, SQL Server 2000, XML, AS/400]
- .: Sistema para la Suscripción de Pólizas de Seguros de Accidentes de Vuelo [VB, MMC, Access]
- .: Sistema para el Control y Administración de Dispositivos de Seguridad. [ASP, SQL Server 2000, AS/400, VB]
- .: Modulo Administrativo de Migración AS/400 Fase I-II-III [VB, SQL Server 2000]
- .: Sistema Cotizador Pólizas Colectivas [VB, Access, Excel]

# Analista de Negocios

#### **BRISTISH AMERICAN TOBACCO**

Periodo: Enero 2001 – Septiembre 2001

- .: Aplicación WEB Ordenes de compra [ASP, VB, SIEBEL]
- .: Sistema servidor para procesamiento de ordenes de compra EDI de grandes almacenes [VB, Oracle, GDesktop, EDI]
- .: Interfaz para generación de Facturas Vencidas DataCredito. [SIEBEL, B.O., Excel, MSDE,VB]
- .: Aplicación Cliente EDIXChange para PDA (Handheld)

# Consultor para el Subproyecto Aduanero SIGLO XXI NACIONES UNIDAS - BANCO MUNDIAL – PROYECTO MAFP II

DIRECCIÓN DE IMPUESTOS Y ADUANAS NACIONALES

Periodo: Agosto 1999- Diciembre 2000

- .: Propuesta metodológica para ajustar el control de calidad para proyectos en ambiente WEB para la DIAN
- .: Aplicación SIFARO Sistema de Fiscalización Aduanera y Cambiaria [VB, Oracle, SQL Server]
- .: Sistema de Sincronización de Bases de Datos a Nivel Nacional. [DTS, Oracle]
- .: Sistema Validador Resolución 7029
- .: Análisis y Diseño orientado a componentes Sistema de Control Cambiario [UML,RUP]

# Ingeniero de Desarrollo

# PARADIGMA LTDA

Periodo: Julio 1997 - Junio 1999

- .: Sistema Cargos y Funciones CONCASA [ASP,VB]
- .: Desarrollo Aplicaciones de consulta Inteligente de información PARADOC- COLD [ASP/VB]

Sistema de Consulta de Facturas y listados particulares, grandes clientes y especiales ETB [Chilisoft]

Sistema de Consulta de Extractos de Cuentas de Ahorro CONCASA

Catalogo Colecciones Biblioteca Luis Angel Arango Sistema de Consulta de Extractos Banco de Credito

Sistema de Consulta de Extractos [Pensiones, Cesantias] COLFONDOS

Sistema de Consulta de Extractos COASMEDAS Sistema Prototipo de Consulta de Extractos Banco Superior

- .: Aplicación Juego de concurso de televisión multimedia SUPERFANATICOS HOB Producciones
- .: Sistema de Automatización PARADIGMA

**Referencias Laborales:** 

Rafael Raimondi Director Segmento Oil & Gas, Indra 317 4375204 Fulton Gutiérrez
Gerente General Paradigma Ltda
2571401

Tel.: (57) 305 706 16 77 Correo electrónico: arturo@co-boss.com